臺灣臺南地方法院刑事判決
111年度交易字第278號
公  訴  人  臺灣臺南地方檢察署檢察官
被      告  吳嘉新



上列被告因公共危險案件，經檢察官提起公訴（111年度偵字第4
191號），嗣被告於本院準備程序中就被訴事實為有罪之陳述，
經本院裁定以簡式審判程序審理，判決如下：
    主  文
吳嘉新駕駛動力交通工具而吐氣所含酒精濃度達每公升零點二五
毫克以上，累犯，處有期徒刑捌月。   
    事實及理由
一、程序部分：
　　本案被告吳嘉新所犯係死刑、無期徒刑或最輕本刑為3年以
    上有期徒刑以外之罪，亦非屬高等法院管轄第一審案件之罪
    ，其於本院準備程序中就被訴事實為有罪之陳述，經本院告
    知簡式審判程序之旨，並聽取檢察官及被告之意見後，依刑
    事訴訟法第273條之1第1項之規定，裁定行簡式審判程序，
    是依刑事訴訟法第273條之2規定，本件之證據調查，不受同
    法第159條第1項、第161條之2、第161條之3、第163條之1及
    第164條至第170條所規定證據能力認定及調查方式之限制，
    並得依同法第310條之2準用第454條之規定製作略式判決書
    。另本判決所引用之非供述證據，與本案待證事實均具有證
    據關聯性，且無證據證明係公務員違背法定程序所取得，依
    刑事訴訟法第158條之4規定之反面解釋，自有證據能力。
二、本案犯罪事實及證據，除證據部分增列「被告吳嘉新於本院
    準備程序及審理時之自白」、證據「證號查詢汽車駕駛人表
    單」應予刪除外，其餘均引用檢察官起訴書之記載（如附件
    ）。
三、論罪科刑：
　㈠核被告吳嘉新所為，係犯刑法第185條之3第1項第1款駕駛動
    力交通工具而吐氣所含酒精濃度達每公升0.25毫克以上之罪
    。
　㈡又被告前因不能安全駕駛案件，經本院以107年度交簡字第43
    09號判決判處有期徒刑6月確定，於民國108年3月5日易科罰
    金執行完畢等情，有臺灣高等法院被告前案紀錄表在卷可查
    ，其受徒刑之執行完畢後，5年以內故意再犯本案有期徒刑
    以上之罪，依刑法第47條第1項規定，構成累犯。審酌被告
    未因前案徒刑易科罰金執行完畢而有所警惕，仍故意再犯相
    同類型之本案酒駕犯行，足見前罪之徒刑執行成效不彰，被
    告刑罰反應力甚為薄弱，且依其本案犯罪情節，並無應量處
    法定最低刑度之情形，即使依累犯規定加重其法定最低本刑
    ，亦不致使行為人所承受之刑罰超過其所應負擔之罪責，即
    無司法院釋字第775號解釋意旨所指應裁量不予加重最低本
    刑，否則將致罪刑不相當之情形，爰依刑法第47條第1項規
    定加重其刑。
　㈢爰審酌被告雖提出診斷證明書、醫療費用單據及營利事業登
    記證，並自陳其身體需要接受長期治療，如果入監，公司沒
    辦法營運，且目前已開始接受酒精戒癮治療等語，惟被告除
    前揭論以累犯之科刑紀錄外，曾於104年間因不能安全駕駛
    案件，經本院以104年度交簡字第2560號判決判處有期徒刑4
    月確定，有其臺灣高等法院被告前案紀錄表在卷可查，被告
    理應對於酒後不得駕車及酒醉駕車行為之危險性，均知之甚
    詳，竟仍不思警惕，再度於飲酒後駕駛自用小客車行駛於市
    區道路上，且其吐氣酒精濃度達每公升1.10毫克，超出法定
    每公升0.25毫克標準4倍之多，對公眾交通往來顯已造成高
    度危險，又被告若認有前開工作及身體考量，更應謹慎行事
    ，念及自身及大眾行車之安全，以及過往觸犯刑罰之教訓，
    不再有酒後駕車之情形，如認為自身有酒精成癮症狀，亦應
    早日接受酒精治療，故本院考量被告本案已屬3犯，其既深
    知酒駕為法所不容之公共危險犯行，仍未能深切自省及自我
    約束，心存僥倖再犯本案，更顯其漠視己身及其他用路人之
    生命、身體安全之心態，所為實不宜予以輕縱，若不量處適
    當之刑，恐不足以促使其心生警惕而避免再犯，復參酌被告
    犯後坦承犯行，態度尚佳，兼衡其於本院審理時自述之智識
    程度、身體狀況及家庭經濟生活狀況（本院卷第32至33頁）
    等一切情狀，量處如主文所示之刑，以示懲儆。
據上論斷，應依刑事訴訟法第273條之1第1項、第299條第1項前
段、第310條之2、第454條第2項，判決如主文。
本案經檢察官黃榮加提起公訴，檢察官羅瑞昌到庭執行職務。
中　　華　　民　　國　　111 　年　　4 　　月　　28　　日
                  刑事第七庭    法　官  吳彥慧
以上正本證明與原本無異。
如不服本判決應於收受本判決後20日內向本院提出上訴書狀，並
應敘述具體理由。其未敘述上訴理由者，應於上訴期間屆滿後20
日內向本院補提理由書狀（均須按他造當事人之人數附繕本）「
切勿逕送上級法院」。 
　　　　　　　　　　　　　　　　書記官  張儷瓊
中　　華　　民　　國　　111 　年　　4 　　月　　29　　日
附錄本案論罪科刑法條：
中華民國刑法第185條之3第1項
駕駛動力交通工具而有下列情形之一者，處3年以下有期徒刑，
得併科30萬元以下罰金：
一、吐氣所含酒精濃度達每公升零點二五毫克或血液中酒精濃度
    達百分之零點零五以上。
二、有前款以外之其他情事足認服用酒類或其他相類之物，致不
    能安全駕駛。
三、服用毒品、麻醉藥品或其他相類之物，致不能安全駕駛。
附件：
臺灣臺南地方檢察署檢察官起訴書
                                     111年度偵字第4191號
　　被　　　告　吳嘉新　男　58歲（民國00年0月00日生）
　　　　　　　　　　　　住○○市○○區○○路00巷0號
　　　　　　　　　　　　居臺南市○○區○○街000巷00號
　　　　　　　　　　　　國民身分證統一編號：Z000000000號
上列被告因公共危險案件，已經偵查終結，認應提起公訴，茲將
犯罪事實及證據並所犯法條分敘如下：
　　　　犯罪事實
一、吳嘉新前因不能安全駕駛案件，經臺灣臺南地方法院判決判
    處有期徒刑6月確定，甫於民國108年3月5日徒刑易科罰金執
    行完畢出監。詎仍不知悔改，於111年2月7日晚間9時許起至
    同日晚間10時許止 ，在臺南市○○街○○街000巷00號住處內，
    飲用威士忌，致其吐氣所含酒精濃度達每公升0.25毫克以上
    後，明知其已不得駕駛動力交通工具，竟仍不顧大眾行車之
    公共安全，基於酒後駕車致交通公共危險之犯意，於同日晚
    間11時許，駕駛車牌號碼00-0000號自小客車上路。嗣於同
    日晚間11時25分許，吳嘉新駕駛前揭自小客車行經臺南市安
    南區海尾路與海佃路交岔路口時，因違規紅燈右轉，遂經員
    警於臺南市○○區○○路0段000號前予以攔查，並發現其身上帶
    有酒味，於同日晚間11時38分當場對其施予酒精測試，測得
    其吐氣所含酒精濃度達每公升1.10毫克（MG/L）之數值，始
    知悉上情
二、案經臺南市政府警察局第三分局報告偵辦。
　　　　證據並所犯法條
一、上揭犯罪事實，業據被告吳嘉新於偵查中坦承不諱，並有安
    中派出所道路交通事故當事人酒精測定紀錄表、財團法人工
    業技術研究院呼氣酒精測試器檢定合格證書、臺南市○○○○○○
    ○○○道路○○○○○○○○○○○○○號查詢汽車駕駛人表單、車輛詳細資
    料報表等在卷可稽，足認被告之自白與事實相符，其犯嫌堪
    予認定。
二、核被告所為，係犯刑法第185條之3第1項第1款之公共危險罪
    嫌。又被告曾受有期徒刑之執行完畢，此有本署刑案資料查
    註紀錄表在卷可參，5年內故意再犯有期徒刑以上之罪，為
    累犯，請依刑法第47條第1項規定加重其刑。
三、依刑事訴訟法第251條第1項提起公訴。
　　此　致
臺灣臺南地方法院
中　　華　　民　　國　 111　　年　　2 　　月　　17　　日
　　　　　　　　　　　　　　　檢　察　官　黃 榮 加
本件證明與原本無異
中　　華　　民　　國　 111　　年　　3 　　月　　1 　　日
                              書  記  官  陳 信 樺

所犯法條　　
中華民國刑法第185條之3第1項第1款
駕駛動力交通工具而有下列情形之一者，處 3 年以下有期徒刑
，得併科 30 萬元以下罰金：
一、吐氣所含酒精濃度達每公升零點二五毫克或血液中酒精濃度
    達百分之零點零五以上。
二、有前款以外之其他情事足認服用酒類或其他相類之物，致不
    能安全駕駛。
三、服用毒品、麻醉藥品或其他相類之物，致不能安全駕駛。
因而致人於死者，處 3 年以上 10 年以下有期徒刑，得併科 2
百萬元以下罰金；致重傷者，處 1 年以上 7 年以下有期徒刑，
得併科 1 百萬元以下罰金。
曾犯本條或陸海空軍刑法第 54 條之罪，經有罪判決確定或經緩
起訴處分確定，於十年內再犯第 1 項之罪因而致人於死者，處
無期徒刑或 5 年以上有期徒刑，得併科 3 百萬元以下罰金；致
重傷者，處 3 年以上 10 年以下有期徒刑，得併科 2 百萬元以
下罰金。